【裁判字號】    95,裁,727
【裁判日期】    950413
【裁判案由】    綜合所得稅
【裁判全文】
最  高  行  政  法  院  裁  定
                                     95年度裁字第00727號
抗  告  人  甲○○
相  對  人  財政部臺北市國稅局
代  表  人  張盛和
上列抗告人因與相對人間綜合所得稅事件，對於中華民國94年6
月1日臺北高等行政法院93年度訴字第2640號裁定提起抗告，本
院裁定如下︰
    主  文
抗告駁回。
抗告訴訟費用由抗告人負擔。
    理  由
一、按抗告法院認抗告為不合法或無理由者，應為駁回抗告之裁
    定。次按訴願之提起，應自行政處分達到或公告期滿之次日
    起30日內為之。訴願事件，提起訴願逾法定期間或未於訴願
    法第57條所定期間內補送訴願書者，應為不受理之決定，分
    別為同法第14條第1項及第77條第2款所明定。
二、查本件抗告人因與相對人間綜合所得稅事件，不服訴願決定
    以其訴願已逾法定不變期間，不予受理，向原審法院提起行
    政訴訟。原裁定則以：抗告人係於民國93年2月12日收受相
    對人92年12月18日財北國稅法字第0920250912號復查決定書
    ，此有抗告人住所地仁普大樓管理員滕以昇蓋章收受之掛號
    郵件收件回執附原處分卷可稽，計其提起訴願期間，應自93
    年2月13日起算，因抗告人設址台北市，免扣除在途期間，
    至93年3月13日（星期六）原應屆滿，因該日為例假日，延
    至93年3月15日（星期一）屆滿，惟抗告人遲至93年4月14
    日始提起訴願，有相對人之收文日期章附訴願卷可憑。從而
    ，訴願決定以其訴願已逾法定不變期間，不予受理，自無不
    合。抗告人復對之提起行政訴訟，顯非合法，因予裁定駁回
    。揆諸首揭說明，本院經核原裁定並無不合。抗告意旨仍執
    詞抗告人係依訴願法第97條第1項第10款（抗告狀誤載為第
    79條第10項）「發見未經斟酌之證物或得使用該證物者。」
    之規定申請再審，並於訴願逾期一個月內提起，於法要無不
    合，請求廢棄原裁定等語。然查抗告人係於93年2月12日收
    受復查決定書，計其提起訴願之期間，應自93年2月13日起
    算，至93年3月15日即已屆滿。抗告人遲至93年4月14日始提
    起訴願，顯已逾法定訴願期間，有如前述。且訴願法第97條
    第1項第10款係規定對於確定訴願決定「發見未經斟酌之證
    物或得使用該證物者」之申請再審理由。而抗告人則於逾法
    定訴願期間，遲至93年4月14日始提起訴願，並非對於確定
    訴願決定申請再審，自無前開法條之適用。從而，抗告人以
    其對法律上見解之歧異，指摘原裁定為不當，求予廢棄，難
    認有理由，應予駁回。
三、依行政訴訟法第104條、民事訴訟法第95條、第78條，裁定
    如主文。
中    華    民    國    95    年    4     月    13    日
                  第五庭審判長法  官  蔡  進  田
                              法  官  黃  合  文
                              法  官  吳  明  鴻
                              法  官  林  茂  權
                              法  官  鄭  小  康
以  上  正  本  證  明  與  原  本  無  異
中    華    民    國    95    年    4     月    14    日
                              書記官  王  福  瀛


司法院資訊處製作；財團法人民間司法改革基金會備份。
